最　高　行　政　法　院　裁　定
　　　　　　　　　　　　　　　　　　 96年度裁字第01169號
再 審原 告　甲○○
　　　　　　　　　　　　　送.
　　　　　　　　　　　　　　竹.
再 審被 告　財政部臺灣省北區國稅局
代　表　人　丙○○
　　　　　　　　　　　　　送.
上列當事人間因綜合所得稅事件，再審原告對於中華民國93年11
月11日本院93年度判字第1418號判決，提起再審之訴，關於適用
法規顯有錯誤部分，本院裁定如下：
　　主  文
再審之訴駁回。
再審訴訟費用由再審原告負擔。
　　理　由
一、按對於確定判決提起再審之訴，依行政訴訟法第277條第1項
    第4款之規定，必須表明再審理由及關於再審理由並遵守不
    變期間之證據。所謂表明再審理由，必須指明確定判決有如
    何合於行政訴訟法第273條所定再審事由之具體情事始為相
    當，倘僅泛言有再審事由而無具體情事者，仍難謂已合法表
    明再審事由，提起再審之訴，即屬不合法。
二、本件再審原告前因綜合所得稅事件，提起行政訴訟，經臺北
    高等行政法院91年度簡字第1098號判決駁回後，提起上訴，
    業經本院93年度判字第1418號判決（下稱原判決）駁回。茲
    再審原告復對原判決提起再審，理由略以：再審原告民國88
    年度綜合所得稅申報結算，並無再審被告所稱應申報課稅之
    所得額漏報新臺幣94,000元情事。所得稅法第110條第1項規
    定之「對依本法規定應申報課稅之所得額有漏報或短報情事
    者」，依所得稅法第2條之規定，係指「綜合所得總額」之
    漏報或短報情事而言。再審原告已依所得稅法第2條規定就
    應課稅之所得來源全部申報，顯見原判決適用法規顯有錯誤
    。又所得稅法第13條規定之「免稅額」及「扣除額」僅係綜
    合所得稅之計算方法，對依法應申報課稅之所得額即綜合所
    得總額之申報無關，再審原告業依法就全部所得來源依法申
    報，即無漏報或短報之情形，自無所得稅法第110條第1項規
    定予以補稅科罰之適用。而配偶死亡，再審被告否准列報免
    稅額及扣除額，亦與本件再審原告並無漏報或短報綜合所得
    總額之事實無涉云云。
三、經核再審原告之前開理由，無非重述其在前訴訟程序之理由
    ，主張其無漏報綜合所得總額，自無所得稅法第110條第1項
    規定予以補稅科罰之適用云云。惟查，臺北高等行政法院91
    年度簡字第1098號判決及原判決業已指明，本件再審原告係
    申報免稅額及一般扣除額有誤，與所得額無關；再審原告主
    張法律並無禁止配偶死亡後不得合併申報，免稅額及一般扣
    除額縱有不符，亦無處罰之規定，顯係對所得稅法之相關規
    定有所誤解；再審原告之配偶蘇昭昭既早於86年10月17日死
    亡，再審原告竟於88年度綜合所得稅申報時，仍申報其已死
    亡之配偶為生存之配偶，據以申報配偶之免稅額及一般扣除
    額，致短報「綜合所得淨額」之「應申報課稅之所得額」，
    再審被告予以補稅科罰，尚無不合，因將再審原告前訴訟程
    序之訴及上訴駁回。再審原告復執其一己對所得稅法相關規
    定之錯誤見解，任加爭執，主張本件不能補稅科罰，難認已
    合法表明再審事由，其提起再審之訴，自屬不合法，應予駁
    回。
四、依行政訴訟法第278條第1項、第104條、民事訴訟法第95條
    、第78條，裁定如主文。
中　　華　　民　　國　　96　　年　　5　　 月　　31　　日
                  第四庭審判長法  官　鍾　耀　光
                              法  官  姜　仁　脩
                              法  官　王　德　麟
                              法  官　黃　清　光
                              法  官　吳　慧　娟
以  上  正  本  證  明  與  原  本  無  異
中　　華　　民　　國　　96　　年　　5　　 月　　31　　日
　　　　　　　　　　　　　　　書記官　蘇　金　全
